【裁判字號】    92,訴緝,233
【裁判日期】    921231
【裁判案由】    毒品危害防制條例等
【裁判全文】
臺灣板橋地方法院刑事判決                        九十二年度訴緝字第一四七號
    公  訴  人  臺灣板橋地方法院檢察署檢察官
    被      告  王銓永
                甲○○
右列被告等因毒品危害防制條例案件，經檢察官提起公訴（九十二年度偵字第三三六
七），被告等於準備程序進行中就被訴事實為有罪之陳述，經告知簡式審判程序之旨
，本院裁定由受命法官獨任進行簡式審判程序，並判決如左：
    主  文
王銓永共同連續轉讓第二級毒品，處有期徒刑柒月。扣案之毒品安非他命貳包（驗餘
淨重零點玖參公克）沒收銷燬之；又未經許可，持有可發射子彈具有殺傷力之改造槍
枝，處有期徒刑壹年貳月，併科罰金新臺幣參萬元，罰金部分如易服勞役，以新臺幣
玖佰元即銀元佰元折算壹日。扣案之仿ＳＩＧ  ＳＡＵＥＲ廠半自動手槍改造可發
射子彈具殺傷力之手槍（槍枝管制編號：0000000000號）壹把及具殺傷力
之子彈柒顆均沒收。應執行有期徒刑壹年柒月，併科罰金新臺幣參萬元，罰金部分如
易服勞役，以新臺幣玖佰元即銀元佰元折算壹日。扣案之毒品安非他命貳包（驗餘
淨重零點玖參公克）沒收銷燬之，仿ＳＩＧ  ＳＡＵＥＲ廠半自動手槍改造可發射子
彈具殺傷力之手槍（槍枝管制編號：0000000000號）壹把及具殺傷力之子
彈柒顆均沒收。
甲○○共同轉讓第二級毒品，處有期徒刑陸月，如易科罰金，以參佰元折算壹日。扣
案之毒品安非他命貳包（驗餘淨重零點玖參公克）沒收銷燬之。
    事  實
一、王銓永、甲○○（王銓永、甲○○施用毒品部分已據檢察官另行偵處）明知安非
    他命業經毒品危害防制條例列為第二級毒品，不得轉讓或持有，王銓永竟基於轉
    讓第二級毒品安非他命之概括犯意，先於民國九十一年二月一日二十三時許，在
    台北縣永和市○○路二二五巷十弄一號三樓，無償提供數量不詳之第二級毒品安
    非他命予莊發麟施用，復與甲○○共同於九十一年二月二日零時許，在台北縣永
    和市○○路二二五巷口，無償提供不詳數量之安非他命與李鍊登（李鍊登施用毒
    品部分已經檢察官為不起訴處分確定）施用，嗣於九十一年二月一日二十三時二
    十分許，在台北縣中和市○○路四０三號前為警查獲李鍊登，並扣得第一級毒品
    海洛因淨重零點四公克、第二級毒品安非他命一點三公克。後經李鍊登帶同警員
    於九十一年二月二日零時許，在台北縣永和市○○路二二五巷巷口，查獲甲○○
    並扣得第一級毒品海洛因０點六二公克、第二級毒品安非他命二包（總毛重一點
    三六公克，總淨重零點九六公克，驗餘淨重零點九三公克）、分裝袋五個。嗣於
    九十一年二月二日零時十五分許，再經李鍊登帶同前往王銓永位於台北縣永和市
    ○○路二二五巷十弄一號三樓之住處，查獲周俊明、莊發麟（轉讓毒品部分均另
    為不起訴處分，施用毒品部分均另據檢察官另行偵處），同時扣得第一級毒品海
    洛因淨重一點五公克（起訴書誤載為一點０五公克）、第二級毒品安非他命十點
    二公克、吸食器二組及包裝袋三個。
二、王銓永明知可發射子彈具有殺傷力之仿ＳＩＧ  ＳＡＵＥＲ廠半自動玩具手槍改
    造而成之槍枝及具殺傷力之子彈，屬槍砲彈藥刀械管制條例第四條第一項第一款
    、第二款管制之槍砲及子彈，依同條例第五條規定非經中央主管機關許可，不得
    持有，竟於九十一年二月二日晚上八時許，自綽號「阿肉」之朋友處，取得可發
    射子彈具有殺傷力之仿ＳＩＧ  ＳＡＵＥＲ廠半自動改造玩具手槍乙枝（槍枝管
    制編號：0000000000號）、９ｍｍ具殺傷力之制式半自動子彈八顆，
    未經許可，持有該具有殺傷力之前揭槍枝及子彈，嗣於同日零時十五分許，為警
    在台北縣永和市○○路二二五巷十弄一號三樓住處查獲，並扣押上開手槍一枝、
    及子彈八顆（其中一顆於鑑定時經試射而滅失）。
三、案經臺北縣政府警察局三重分局報請臺灣板橋地方法院檢察署檢察官偵查起訴。
    理  由
一、右揭犯罪事實，業據被告王銓永、甲○○於本院審理時坦認不諱，核與證人莊發
    麟於警詢時所證述之情節相符，且證人李鍊登於九十一年二月二日，經本院以九
    十一年度毒聲字第四一一號刑事裁定送觀察勒戒後，因無繼續施用之傾向，嗣經
    檢察官於九十一年三月五日以九十一年度毒偵字第五九五號為不起訴處分確定一
    事，亦有該等不起訴處分書及李鍊登之臺灣高等法院全國前案紀錄表各一份在卷
    足稽，此外並有如事實欄所示之槍彈扣案可資佐證，而扣案之手槍一支（槍枝管
    制編號：0000000000）及子彈八顆經移送機關送由內政部警政署刑事
    警察局鑑定結果，係仿廠半自動手槍製造之金屬玩具手槍換裝土造金屬槍管而成
    之手槍，機械性能良好，可擊發適用之子彈，認具殺傷力，另送鑑子彈八顆，認
    均係口徑九ｍｍ之制式半自動手槍彈，認均具殺傷力（其中彈底標記為Ｆ９Ｐ之
    子彈一顆，因底火冊已具磨損痕跡，故採實際試射，可擊發）。此有該局九十一
    年三月四日刑事鑑定第０九一０００六二三一號函在卷可稽足資佐證。是被告二
    人所為右揭犯行自白，核與事實相符，應堪採信，本件事證明確，被告等犯行洵
    堪認定，應依法論科。
二、按毒品危害防制條例業經總統於八十七年五月二十日公布，於同年月二十二日施
    行，而安非他命經該條例第二條第二款規定，列屬為第二級毒品，不得非法持有
    及轉讓；而被告二人無償提供安非他命供他人施用，核被告王銓永、甲○○所為
    ，係犯毒品危害防制條例第八條第二項之轉讓第二級毒品罪；該等轉讓毒品安非
    他命前後持有毒品安非他命之低度行為，應為轉讓之高度行為所吸收，不另論罪
    ；被告王銓永與甲○○就上開犯行，有犯意之聯絡及行為之分擔，應論以共同正
    犯。被告王銓永先後二次轉讓第二級毒品安非他命之犯行，時間緊接，犯罪構成
    要件相同，顯係基於概括犯意反覆為之，為連續犯，應依刑法第五十六條之規定
    論以一罪並加重其刑。次按可發射金屬或子彈具有殺傷力之改造槍枝及可供該槍
    枝使用具有殺傷力之子彈分別係槍砲槍藥刀械管制條例第四條第一項第一、二款
    所列之槍枝及子彈，依同條例第五條之規定，非經中央主管機關許可，均不得持
    有。被告王銓永未經許可，持有可發射子彈具有殺傷力之改造手槍一把及子彈八
    顆，核其所為，係犯槍砲彈藥刀械管制條例第十一條第四項之未經許可，持有可
    發射子彈具有殺傷力之改造槍枝罪及第十二條第四項之未經許可，持有子彈罪，
    檢察官漏列槍砲彈藥刀械管制條例第十二條第四項之法條，應予補充。又被告王
    銓永基於持有槍、彈之單一決意，於同一段期間、同一地點繼續持有上開改造手
    槍一把及子彈八顆之行為，核屬以一繼續行為同時觸犯上開二罪名，為想像競合
    犯，應從一重之未經許可，持有可發射子彈具有殺傷力之改造槍枝罪處斷。又被
    告王銓永所犯上開毒品危害防制條例第八條第二項之轉讓第二級毒品罪、槍砲彈
    藥刀械管制條例第十一條第四項之二罪間，犯意個別，行為互異，觸犯構成要件
    相異之罪名，自應分論併罰。爰審酌被告王銓永持有前揭槍彈，對於社會治安自
    潛藏高度之危險，兼衡其僅非法持有槍彈，無其他事證可資證明其係意圖供犯罪
    之用而有前開犯行，尚未對社會有其他實害之行舉及被告二人轉讓安非他命對於
    他人身體健康危害甚鉅及二人之品行、手段、智識程度、犯後坦承犯行態度良好
    ，及其他一切情狀，分別量處如主文所示之刑，被告王銓永就罰金刑部分諭知易
    服勞役之折算標準，並就有期徒刑部分定其應執行之刑，及就併科罰金部分諭知
    易服勞役之折算標準，被告甲○○部分並諭知易科罰金之折算標準，以資懲儆。
三、扣案之仿ＳＩＧ  ＳＡＵＥＲ廠半自動手槍改造可發射子彈具殺傷力之手槍（槍
    枝管制編號：0000000000號）一把及具殺傷力之子彈七顆（原為八顆
    ，其中一顆於鑑定時經試射而滅失），均屬違禁物，不問屬於犯人與否，均應依
    刑法第三十八條第一項第一款之規定宣告沒收。至其餘扣案經送鑑試射之子彈一
    顆，業經鑑驗擊發用去，而不具殺傷力，失其違禁物之性質，故不予宣告沒收。
    另在台北縣永和市○○路二二五巷巷口，查獲甲○○所扣得之第二級毒品安非他
    命二包（總毛重一點三六公克，總淨重零點九六公克，驗餘淨重零點九三公克）
    ，確實經檢出含有甲基安非他命之成分，有內政部警政署刑事警察局九十二年四
    月十六日刑鑑字第０九二００四一０一一號鑑驗通知書附卷足憑，且被告二人均
    坦承係供本件犯罪所用之物，爰依毒品危害防制條例第十八條第一項前段之規定
    宣告沒收銷燬之。又於九十一年二月一日二十三時二十分許，在台北縣中和市○
    ○路四０三號前為警查獲李鍊登所扣得之第一級毒品海洛因淨重０．四公克、第
    二級毒品安非他命一．三公克，查無積極證據足資證明該等物品與被告二人之本
    案犯行相涉，爰不於本案宣告沒收。至於在台北縣永和市○○路二二五巷巷口，
    查獲甲○○所扣得之第一級毒品海洛因０．六二公克、分裝袋五個及在王銓永位
    於台北縣永和市○○路二二五巷十弄一號三樓住處查獲之第一級毒品海洛因淨重
    一．五公克、第二級毒品安非他命十．二公克、吸食器二組及包裝袋三個，被告
    王銓永自承係向綽號「阿肉」之朋友購買，為其施用毒品所用之物（九十二年八
    月十五日訊問筆錄），此外查無積極證據足資證明該等物品係供本件轉讓毒品犯
    罪所用或所得之物，既與本案犯行無關，無從附麗於本案主刑之宣告而為從刑之
    諭知，附此敘明。
據上論斷，應依刑事訴訟法第二百七十三條之一第一項、第二百九十九條第一項前段
，毒品危害防制條例第八條第二項、第十八條第一項前段，槍砲彈藥刀械管制條例第
十一條第四項、第十二條第四項，刑法第十一條前段、第二十八條、第五十六條、第
五十五條、第四十一條第一項前段、第四十二條二項、第五十一條第五款、第三十八
條第一項第一款，罰金罰鍰提高標準條例第一條前段、第二條，現行法規所定貨幣單
位折算新臺幣條例第二條，判決如主文。
本案經檢察官孫治平到庭執行職務
中      華      民      國      九十二    年    十二    月    三十一    日
                                  臺灣板橋地方法院刑事第四庭
                                          法  官  吳幸娥
右正本證明與原本無異。
如不服本判決，應於判決送達後十日內，向本院提出上訴狀。
                                          書記官  洪惠玲
中      華      民      國      九十二    年    十二    月    三十一    日
附錄本案論罪科刑法條全文
毒品危害防制條例第八條第二項：
轉讓第二級毒品者，處六月以上五年以下有期徒刑，得併科新臺幣七十萬元以下罰金
。
毒品危害防制條例第十八條第一項：
查獲之毒品及專供製造或施用毒品之器具，不問屬於犯人與否，均沒收銷燬之。但合
於醫藥或研究之用者，得不予銷燬。
槍砲彈藥刀械管制條例第十一條：
未經許可，製造、販賣或運輸第四條第一項第一款所稱其他可發射金屬或子彈具有殺
傷力之各式槍砲者，處五年以上有期徒刑，併科新臺幣一千萬元以下罰金。
未經許可，轉讓、出租或出借前項所列槍砲者，處三年以上十年以下有期徒刑，併科
新臺幣七百萬元以下罰金。
意圖供自己或他人犯罪之用，而犯前二項之罪者，處無期徒刑或七年以上有期徒刑，
併科新臺幣一千萬元以下罰金。
未經許可，持有、寄藏或意圖販賣而陳列第一項所列槍砲者，處一年以上七年以下有
期徒刑，併科新臺幣七百萬元以下罰金。
第一項至第三項之未遂犯罰之。
修正前槍砲彈藥刀械管制條例第十二條
未經許可製造、販賣或運輸刀械者，處一年以下有期徒刑。
意圖供自己或他人犯罪之用，而犯前項之罪者，處三年以下有期徒刑，得併科三萬元
以下罰金。
未經許可無故持有或意圖販賣而陳列刀械者，處六月以下期徒刑、拘役或三千元以下
罰金。
第一項及第二項之未遂犯罰之。
槍砲彈藥刀械管制條例第十二條
未經許可，製造、販賣或運輸子彈者，處一年以上七年以下有期徒刑，併科新臺幣五
百萬元以下罰金。
未經許可，轉讓、出租或出借子彈者，處六月以上五年以下有期徒刑，併科新臺幣三
百萬元以下罰金。
意圖供自己或他人犯罪之用，而犯前二項之罪者，處三年以上十年以下有期徒刑，併
科新臺幣七百萬元以下罰金。
未經許可，持有、寄藏或意圖販賣而陳列子彈者，處五年以下有期徒刑，併科新臺幣
三百萬元以下罰金。
第一項至第三項之未遂犯罰之。


司法院資訊處製作；財團法人民間司法改革基金會備份。
